臺灣士林地方法院行政訴訟判決　
  111年度交字第198號
原      告  時保寧  
被      告  臺北市交通事件裁決所

代  表  人  蘇福智  
上列當事人間交通裁決事件，原告不服被告民國111年5月25日北
市裁催字第22-A0AE7L0A4號裁決，提起行政訴訟，本院判決如下
：
    主  文
原告之訴駁回。
訴訟費用新臺幣參佰元由原告負擔。
    事實及理由
一、程序事項：本件係因原告不服被告民國111年5月25日北市裁
    催字第22-A0AE7L0A4號違反道路交通管理事件裁決書（下稱
    原處分）裁處罰鍰新臺幣（下同）900元，提起行政訴訟，
    經核屬行政訴訟法第237條之1第1項第1 款規定之交通裁決
    事件，爰依同法第237條之7規定，不經言詞辯論，逕為判決
    。
二、爭訟概要：原告駕駛其所有9599-EA 號自用小客車（下稱系
    爭車輛）於111 年4月27日20時7分許，在臺北市士林區忠誠
    路二段處，因「在禁止臨時停車處所停車」之違規事實，經
    臺北市政府警察局士林分局（下稱舉發機關）員警製單舉發
    ，有掌電字A0AE7L0A4 號舉發違反道路交通管理事件通知單
    可稽（下稱系爭舉發通知單，見本院卷第44頁），嗣經被告
    以原告有前揭違規事實，而依道路交通管理處罰條例第56條
    第1項第1款，以原處分對原告為裁罰，原告於111年6月17日
    提起本件行政訴訟。
三、原告主張：
　　查「臺北市交通地理資訊整合服務系統」列管之道路紅線禁
    停路段，並未涵蓋臺北市○○區○○路○段000巷00弄00號之全部
    ，由該路口兩側之紅線對稱可稽。該路段地面所繪製之紅線
    已遭塗銷，地面紅漆早已斑駁，應屬可供車輛停放之區域等
    語。並聲明：原處分撤銷。
四、被告答辯：
　㈠案據舉發機關查復：按道路交通管理處罰條例第3條第10款、
    第11款及道路交通標誌標線號誌設置規則第169條規定。舉
    發機關員警執行取締違規停車工作係以道路交通管理處罰條
    例及合法設置之標誌、標線為依據，對於違規停放之車輛，
    當依上述規定製單舉發。查系爭車輛於111年4月27日20時7
    分違規停放在臺北市○○路0段000巷00弄00號附近紅線路段，
    為市民報案檢舉，經舉發機關派員查處，系爭車輛停放在劃
    有紅線路段，且駕駛人未在場（熄火），影響用路人權益，
    違規屬實，依法採證舉發（單號：A0AE7L0A4）在案，尚無
    違誤。此有舉發機關111年7月7日北市警士分交字第1113040
    126號函、採證照片、舉發員警職務報告、現況相片、車輛
    停放處圖示、110報案資料在卷可稽。
　㈡有關原告主張紅線禁停路段，並未涵蓋臺北市○○區○○路0段00
    0巷00弄00號之全部，該處地面紅線遭塗銷及斑駁，應屬可
    停放區域一節，查舉發機關員警職務報告、現場狀況圖、舉
    發示意圖及採證照片系爭車輛違規停放於紅線路段，且該處
    紅線標線繪設明顯，並無原告所陳情事等語。並聲明：原告
    之訴駁回。
五、本院之判斷：
　㈠按「汽車停車時，應依下列規定：一、禁止臨時停車處所不
    得停車。」道路交通安全規則第112條第1項定有明文。次按
    「汽車駕駛人停車時，有下列情形之一者，處新臺幣六百元
    以上一千二百元以下罰鍰：一、在禁止臨時停車處所停車。
    」道路交通管理處罰條例第56條第1項第1款亦有明文。又按
    「標線依其型態原則上分類如下：一、線條以實線或虛線標
    繪於路面或緣石上，用以管制交通者，原則上區分如下：…(
    五)紅實線設於路側，用以禁止臨時停車。…」、「（第1項
    ）禁止臨時停車線，用以指示禁止臨時停車路段，以劃設於
    道路緣石正面或頂面為原則，無緣石之道路得標繪於路面上
    ，距路面邊緣以三○公分為度。（第2項）本標線為紅色實線
    ，線寬除設於緣石，正面者以緣石高度為準外，其餘皆為一
    ○公分。（第3項）本標線得加繪紅色『禁止臨時停車』標字，
    三○公分正方，每字間隔三○公分，沿本標線每隔二○公尺至
    五○公尺橫寫一組。（第4項）本標線禁止時間為全日廿四小
    時，如有縮短之必要時，應以標誌及附牌標示之。」，道路
    交通標誌標線號誌設置規則第149條第1項第1款第5目、第16
    9條分別定有明文。
　㈡再按，違反道路交通管理事件統一裁罰基準及處理細則第1 
    條規定：「本細則依道路交通管理處罰條例第92條第4 項規
    定訂定之」、第2 條第1項、第2項規定：「處理違反道路交
    通管理事件之程序及統一裁罰基準依本細則之規定辦理。前
    項統一裁罰基準，如附件違反道路交通管理事件統一裁罰基
    準表」，核上開統一裁罰基準及處理細則之規定，就其立法
    目的及功能，乃為防止處罰機關枉縱或偏頗，依道路交通管
    理處罰條例第92 條第4項所授權交通部會同內政部訂定「違
    反道路交通管理事件統一裁罰基準及處理細則」及其附件「
    違反道路交通管理事件統一裁罰基準表」，用以維持裁罰之
    統一性與全國因違反道路交通管理事件受處罰民眾之公平，
    不因裁決人員不同，而生偏頗，寓有避免各監理機關於相同
    事件恣意為不同裁罰之功能，並非法所不許，於憲法上保障
    人民財產權之意旨並無牴觸（此並有司法院釋字第511 號解
    釋意旨理由足資參照），並無違反法律保留原則，被告自得
    依此為裁罰。
　㈢經查，依系爭舉發通知單及所附採證照片（見本院卷第44至4
    6頁），系爭車輛係於111年4月27日20時7分許，停放於臺北
    市○○路0段000巷00弄00號處，且該地點道路係繪設繪設有紅
    實線禁止臨時停車線，且該紅實線色彩明顯，雖略顯斑駁，
    且有部分繪於水溝蓋上而有不工整之情事，但仍足供一般用
    路人辨明該路段係禁止臨時停車處所，應屬甚明。又依舉發
    機關111年7月7日北市警士分交字第1113040126號函及員警
    職務報告（見本院卷第60至62頁），員警至違規地點時，系
    爭車輛之駕駛人並未在場，且系爭車輛屬熄火狀態，是以足
    認原告於前揭時、地，將系爭車輛停放於繪有禁止臨時停車
    紅線路段，確有「在禁止臨時停車處所停車」之違規事實，
    應堪認定。
　㈣原告主張該地點紅實線已遭塗銷、紅漆斑駁，屬可停放車輛
    之區域云云。惟觀諸採證照片，系爭車輛停放處之右側，確
    實繪設有色彩明顯之紅實線「禁止臨時停車線」，且該紅實
    線雖略顯斑駁，但仍屬連續而無中斷或不連續或遭遮蔽等情
    事，雖紅實線於水溝蓋處有部分不工整，仍無礙一般用路人
    辨明該路段係禁止臨時停車處所；況道路標線本即易受自然
    環境或外在因素而隨時間稍有污損或斑駁，是以若仍使用路
    人得以辨認並遵守即無礙於其規制之效力，而原告行經該路
    段時，亦能輕易得知該處係劃設有「禁止臨時停車線」之路
    段，自不得任意將系爭車輛停放於該地點，且原告彼時並無
    其他無法注意到「禁止臨時停車線」之事由，而仍將系爭車
    輛停放於該地點，原告主觀上縱無故意，亦有過失存在，而
    應依法裁罰，是原告前揭所辯，尚無可採。至於原告所稱之
    「臺北市交通地理資訊整合服務系統」之資訊內容中，縱未
    將列管之道路紅線禁停路段涵蓋系爭路段，亦無礙於系爭路
    段係劃設有紅實線路段之客觀事實，亦無礙於用路人之現場
    辨認遵循，若所載資訊有誤，原告自得另請相關主管機關更
    正相關之資料，尚無從據以為其卸責之合法事由，併此敘明
    。
六、綜上所述，原告於前揭時、地，確有「在禁止臨時停車處所
    停車」之違規事實，被告以原處分裁罰，核無違誤，原告訴
    請撤銷原處分，為無理由，應予駁回。
七、本件第一審裁判費為300元，應由原告負擔，爰確定第一審
    訴訟費用額如主文第2項所示。
中　　華　　民　　國　　111 　年　　8 　　月　　8 　　日
　　　　　　　　　行政訴訟庭　法　官　徐文瑞
上為正本係照原本作成。
如不服本判決，應於判決送達後20日內，向本院提出上訴狀並表
明上訴理由（原判決所違背之法令及其具體內容或依訴訟資料可
認為原判決有違背法令之具體事實），其未載明上訴理由者，應
於提出上訴後 20 日內向本院補提理由書（上訴狀及上訴理由書
均須按他造人數附繕本，如未按期補提上訴理由書，則逕予駁回
上訴），並應繳納上訴裁判費新臺幣 750 元。
中　　華　　民　　國　　111 　年　　8 　　月　　8 　　日
　　　　　　　　　　　　　　　書記官　朱亮彰